【裁判字號】    98,審易,1875
【裁判日期】    981009
【裁判案由】    竊盜
【裁判全文】
臺灣高雄地方法院刑事判決            98年度審易字第1875號
公  訴  人  臺灣高雄地方法院檢察署檢察官
被      告  甲○○
上列被告因竊盜案件，經檢察官提起公訴（98年度偵字第20562
號），被告於本院準備程序進行中，就被訴犯罪事實為有罪之陳
述，經本院告知簡式審判程序意旨，並聽取公訴人及被告之意見
後，裁定依簡式審判程序審理，判決如下：
    主  文
甲○○毀損安全設備竊盜，處有期徒刑捌月。
    事  實
一、甲○○於民國98年2 月14日6 時18分許，見高雄市前鎮區○
    ○○路○段24號1 樓「高林企業股份有限公司」（起訴書誤
    載為穩大冷凍廠股份有限公司，下稱高林公司）所經營之「
    穩大低溫倉儲廠」保全人員開啟大門，而其內設置之冷凍庫
    無人看守，認有可趁之機，竟意圖為自己不法之所有，駕駛
    向不知情友人張杉貴借用之X5-867號營業用大貨車自大門進
    入，選定由乙○○向高林公司所承租之冷凍庫，再以營業大
    貨車框架上固定附掛之鐵製鍊條勾住可供防盜設備用之冷凍
    庫門鎖，加速前進之方式，強力拉斷該安全設備，入內竊取
    乙○○所有之白帶魚漿共541 箱，價值約新台幣541,000 元
    。甲○○得手後，旋即聯絡不知情之友人機建至前往位在高
    雄市左營區○○○路651 號之「瑞洲冷凍食品股份有限公司
    」（下稱瑞洲公司）協助搬運竊得之白帶魚漿，並以機建至
    名義向該公司承租冷凍庫藏放，嗣經警在瑞洲公司發現乙○
    ○失竊之白帶魚漿，始循線查獲上情。
二、案經乙○○訴由高雄市政府警察局前鎮分局移請臺灣高雄地
    方法院檢察署檢察官偵查起訴。
    理  由
一、本件被告甲○○所犯為死刑、無期徒刑或最輕本刑為3 年以
    上有期徒刑以外之罪，其於準備程序中就被訴事實為有罪之
    陳述，經法官告知簡式審判程序之旨，並聽取公訴人及被告
    之意見後，依刑事訴訟法第273 條之1 第1 項規定，裁定進
    行簡式審判程序，合先敘明。
二、上揭犯罪事實，業據被告坦承不諱，核與證人即告訴人乙○
    ○、證人機建至、張杉貴於警詢證述之情節相符，復有扣押
    筆錄、扣押物品目錄表、車籍查詢- 基本資料詳細畫面、贓
    物認領保管單、瑞洲公司與機建至簽訂之租賃契約書、高林
    公司與乙○○簽訂之倉庫凍結租賃契約書各1 份，監視錄影
    帶畫面及贓物照片共8 幀在卷可稽，足認被告之自白核與事
    實相符，可資採為認定犯罪事實之依據，本案事證明確，被
    告上揭竊盜犯行，堪以認定，應予依法論科。
三、按刑法第321 條第1 項第2 款所謂安全設備，係指依社會通
    常觀念足認為防盜之設備而言（最高法院38年台上字第2 號
    ）。穩大低溫倉儲冷凍庫大門，係供冷凍、冰存生鮮食品之
    用，其上附掛之門鎖，依社會通念應係防止他人任意開啟冷
    凍庫竊取其內物品之安全設備，被告以X5-867號營業大貨車
    後鐵鍊毀損該冷凍庫門鎖，入內竊取其內冰存之白帶魚漿，
    核其所為係犯刑法第321 條第1 項第2 款之毀損安全設備竊
    盜罪。查本案並無證據得以證明被告在「穩大低溫倉儲廠」
    實施竊盜犯行時，係結夥其餘年籍、姓名不詳之男子所為，
    故證人機建至協助被告搬運已竊得之白帶魚漿時，曾見聞另
    2 名共同搬運男子之證詞，尚難為被告確有結夥3 人竊盜之
    事實認定。再被告用以毀損安全設備所用之鐵鍊，係固定附
    掛在X5-867號營業大貨車後方，業據被告供述明確，且未據
    扣案。縱係金屬製，惟固定在車後，客觀上自難對人之生命
    、身體、安全構成威脅，而具有危險性，核與刑法第321 條
    第1 項第3 款之兇器有間。復按刑法第321 條第1 項第2 款
    所謂毀越門扇牆垣，係指毀損或超越及踰越門扇牆垣而言，
    司法院解釋所謂越進門扇牆垣，其越進二字應解為超越或踰
    越而進，非謂啟門入室即可謂之越進（最高法院22年上字第
    454 號判例參照）。本案被告於毀壞冷凍庫門鎖後，即得進
    入，尚無須再有超越或踰越後，始得入內行竊之必要。故公
    訴意旨認被告同一竊盜事實，尚涉犯刑法第321 條第1 項第
    4 款、第3 款、第2 款之結夥3 人以上、攜帶兇器、踰越安
    全設備竊盜罪嫌，即有未合，惟其此部分核與前開起訴論罪
    之事實間，具有事實上同一之實質上一罪關係，故不另為無
    罪之諭知，併此敘明。爰審酌被告不思以正當方式，取得生
    活所需之資，竟以前開手法竊取他人物品，影響被害人之權
    利，行為實有可議之處，及其竊得物品之價值非微，對社會
    具有一定程度之危害；惟念其犯後坦認犯行，及竊取物品尚
    未及處分，即經警查獲發還予乙○○等一切情狀，量處如主
    文所示之刑，藉資懲儆。
據上論結，應依刑事訴訟法第273 條之1 第1 項、第299 條第1
項前段，刑法第321條第1項第2款，判決如主文。
本案經檢察官丙○○到庭執行職務。
中    華    民    國    98    年    10    月    9    日
                  刑事第十庭    法  官  李代昌
以上正本證明與原本無異。
如不服本判決，應於收受本判決後10日內向本院提出上訴書狀，
其未具體敘述理由者，應於上訴期間屆滿後20日內，向本院補提
上訴理由書狀（須按他造當事人之人數附繕本，勿逕送上級法院
）。
中    華    民    國    98    年    10    月    9    日
                                書記官  黃振祐
附錄本判決論罪科刑適用法條
中華民國刑法第321條
（加重竊盜罪）
犯竊盜罪而有左列情形之一者，處 6 月以上、 5 年以下有期徒
刑：
一、於夜間侵入住宅或有人居住之建築物、船艦或隱匿其內而犯
之者。
二、毀越門扇、牆垣或其他安全設備而犯之者。
三、攜帶兇器而犯之者。
四、結夥三人以上而犯之者。
五、乘火災、水災或其他災害之際而犯之者。
六、在車站或埠頭而犯之者。
前項之未遂犯罰之。


司法院資訊處製作；財團法人民間司法改革基金會備份。
